臺灣臺中地方法院刑事判決　　　　　　 96年度交訴字第278號
公　訴　人　臺灣臺中地方法院檢察署檢察官
被　　　告　丙○○
上列被告因公共危險等案件，經檢察官提起公訴（96年度偵字第
19927號），本院因被告所犯非死刑、無期徒刑、最輕本刑為三
年以上有期徒刑之罪或高等法院管轄第一審案件，經被告就被訴
事實為有罪之陳述，裁定進行簡式審判程序，判決如下：
    主    文
丙○○犯不能安全駕駛動力交通工具罪，處拘役伍拾日，如易科
罰金，以新臺幣壹仟元折算壹日。又犯肇事致人傷害逃逸罪，處
有期徒刑陸月，如易科罰金，以新臺幣壹仟元折算壹日。
被訴過失傷害部分公訴不受理。
    犯罪事實
一、丙○○於民國96年8月12日19時許，在臺中縣太平市○○路○
    段44巷口對面之「越南小吃店」，與友人共同飲用啤酒5、6
    杯後，明知其於飲用酒類後已達不能安全駕駛汽車等動力交
    通工具之程度，竟仍於同日19時30許，駕駛車牌號碼5186-
    KJ號自用小客車，由上開店家倒車欲往永豐路方向行駛。其
    原應注意汽車倒車時，應顯示倒車燈光或手勢後，謹慎緩慢
    後倒，並應注意其他車輛及行人。而依當時情況亦無不能注
    意之情事，適乙○○騎乘車牌號碼P2R-335號機車，附載甲○○，沿臺中縣太平市○○路○段由東往西方向行駛，行至
    上開路段，丙○○竟疏未注意，撞擊乙○○騎乘之機車及停
    放道路旁陳正和所有之車牌號碼J3-4732號自小客車，致乙○○騎乘之機車倒地，乙○○、甲○○分別受有左上肢左下
    肢多處擦傷瘀傷、腦震盪伴有暫時性意識喪失及左脛骨幹、
    左腓骨幹開放性骨折、左肩兩處裂創傷、多處擦傷之傷害（
    傷害部分業據乙○○、甲○○撤回告訴）。詎丙○○於肇事
    致乙○○、林明峰受傷後，竟未採取救護或其他必要措施，
    亦未向警察機關報告處理，反而駕車逃離現場。嗣經警依路
    人提供之線索，發現丙○○涉有重嫌，至丙○○住處調查，
    發現其復於同日21時40分許，在臺中縣太平市○○路112號
    前，因飲酒致不能安全安全駕駛，撞擊道路旁之電線桿，經
    警施以酒精濃度呼氣測試，當場測得丙○○酒後吐氣所含酒
    精成分為每公升0.41毫克。
二、案經乙○○、甲○○訴由台中縣警察局太平分局移送臺灣臺
    中地方法院檢察署檢察官偵查起訴。
    理    由
壹、有罪部分：
一、訊據被告丙○○對其有於上揭時、地服用酒類不能安全駕駛
    動力交通工具而駕駛，及肇事後致告訴人乙○○、甲○○受
    傷而逃逸之事實，業於本院審理時供認不諱，核與告訴人乙○○、甲○○指訴之情節相符，並有被告經警測試其吐氣所
    含酒精值每公升0.41毫克之酒精測試紀錄紙、道路交通事故
    現場圖2紙、道路交通事故調查報告表(一)(二)、刑法第185 條
    之3案件測試觀察紀錄表、臺中縣警察局舉發違反道路交通
    管理事件通知單、現場照片55張、中山醫學大學附設醫院診
    斷證明書及仁愛綜合醫院診斷證明書各1紙在卷可稽。按酒
    精對中樞神精系統有麻醉作用，對人體之影響固因人而異，
    然多與血液中之酒精濃度成正比，通常情形，血液中之酒精
    濃度在每公升1000毫克（即呼氣酒精濃度每公升0.5毫克）
    時，雖在外觀上無法辨識，但檢查眼睛機能，對反應時間功
    能均有降低之事實，對一般人而言，血液中酒精濃度增加至
    每公升1000至1500毫克（即呼氣酒精濃度約每公升零點0.5
    至0.75毫克），顯示快感、話多、臉色紅潤，每公升1500至
    2500毫克（即呼氣酒精濃度每公升0.75至1.25毫克）時，呈
    興奮、走路不穩、咬字不清，稍有麻痺現象。而道路交通安
    全規則第114條第2款規定汽車駕駛人飲酒後吐氣超過每公升
    0.25毫克以上者，不得駕車，即是基於酒精對人體中樞神經
    系統有上述之麻醉作用，為維護安全駕駛，而為之禁止規定
    。本案被告酒後駕車，為警測出之呼氣中酒精濃度達每公升
    0.41毫克，且其行車中操控力降低，致撞擊告訴人乙○○所
    騎乘之機車及停放道路旁陳正和之自小客車，並於其後撞擊
    道路旁之電線桿，則其因飲酒已達不能安全駕駛動力交通工
    具之程度，至為明顯。綜上，足認被告之自白與事實相符，
    事證明確，其上揭公共危險之犯行，洵堪認定。
二、核被告所為，係犯刑法第185條之3之不能安全駕駛動力交通
    工具罪、刑法第185條之4之肇事傷害逃逸罪。被告所犯上開
    二罪，行為互殊，罪名各別，應分論併罰。又被告雖於酒後
    駕車致使告訴人受有傷害，然經告訴人撤回過失傷害罪之告
    訴(詳後述)，被告尚無因此依法應負刑事責任，自不得依道
    路交通管理處罰條例第86條第1項之規定，就所犯刑法第185
    條之3部分加重其刑，併予敘明。爰審酌被告飲酒後仍貿然
    駕車行駛，其酒精濃度達每公升0.41毫克，危害道路交通之
    公共安全，且告訴人受傷之程度非輕及被告逃逸未施以救護
    等一切情狀，分別量處如主文所示之刑，並諭知易科罰金之
    折算標準。
貳、公訴不受理部分﹕
一、按告訴乃論之罪，告訴人於第一審辯論終結前得撤回其告訴
    ，又告訴經撤回者，應諭知不受理之判決，並得不經言詞辯
    論為之，刑事訴訟法第238條第1項、第303條第3款、第307
    條分別定有明文。
二、本件被告前開駕車肇事致告訴人受傷部分，經檢察官依刑法
    第284條第1項前段之過失傷害罪提起公訴，依刑法第287條
    前段之規定，須告訴乃論。茲被告與告訴人乙○○就傷害部
    分業於96年11月7日經本院簡易庭調解室調解委員調解成立
    ，有本院96年度中調字第1306號調解程序筆錄1份在卷足參
    。並經告訴人乙○○及甲○○撤回告訴，此亦有告訴人乙○○及甲○○之聲請撤回告訴狀各1紙在卷可參，揆諸首開說
    明，此部分自應諭知不受理之判決。
據上論斷，應依刑事訴訟法第273條之1第1項、第299條第1項前
段、第303條第3款，刑法第185條之3、第185條之4、第41條第1
項前段，刑法施行法第1條之1第1項、第2項但書，判決如主文。
本案經檢察官丁○○到庭執行職務。
中　　華　　民　　國　　96　　年　　12　　月　　10　　日
                  刑事第八庭  法  官  戴嘉慧
上正本證明與原本無異。
如不服本判決，應於收送達後10日內向本院提出上訴書狀（應敘
述具體理由並附繕本）。
上訴書狀如未敘述理由，應於上訴期間屆滿後20日內補提理由書
於本院。
                              書記官  劉晴芬
中　　華　　民　　國　　96　　年　　12　　月　　10　　日
附錄論罪科刑法條:
中華民國刑法第185條之3
服用毒品、麻醉藥品、酒類或其他相類之物，不能安全駕駛動力
交通工具而駕駛者，處1年以下有期徒刑、拘役或3萬元以下罰金
。
中華民國刑法第185條之4
駕駛動力交通工具肇事，致人死傷而逃逸者，處 6 月以上 5 年
以下有期徒刑。
